臺灣士林地方法院刑事判決　　　　　　　　　　　　　　九十年度易字第六七八號
　　公　訴　人　臺灣士林地方法院檢察署檢察官
　　被　　　告　乙○○
右列被告因恐嚇案件，經檢察官聲請簡易判決處刑（九十年度偵字第二六二五號），
經本院內湖簡易庭認不宜依簡易判決處刑，簽請適用通常程序審理，本院判決如左：
    主  文
乙○○以加害名譽之事，恐嚇他人致生危害於安全，處拘役拾日，如易科罰金以
佰元折算壹日。緩刑貳年。
    事  實
一、乙○○曾與甲○○同任職於台北市內湖區○○○路○段二號六樓之前烽營造工程
    股份有限公司，甲○○為財務經理，乙○○負責收款業務，二人原來私交甚篤，
    嗣因債務糾紛，其二人反目，乙○○屢次請求清償而見甲○○避不處理，竟基於
    恐嚇之犯意，於民國九十年一月二十日下午一時三十三分許，以「記得你找徵信
    社偷錄０００嗎（詳卷）？唉，老公有外遇，也該反省反省自己，而不要只是像
    個發瘋的潑婦，什麼粗俗不堪的話都罵的出來，虧你還是個老闆娘，那二捲錄音
    帶真的很猛，我同學聽了，直說真是夠了，夠沒水準，如果你已不復記憶，想聽
    可以找我，我會讓你勾起回憶，看你會不會自慚形穢，外遇嘛！很多男人都有，
    不過潑婦罵街，卻不是每個女人都會．．．我想之前拷貝了好幾卷，正好寄給這
    些你們的業主，聽聽看，我想人都是很八卦的，茶餘飯後討論一番，當作笑談，
    再讓他們比較看看，你是不是虛偽作假」等加害名譽之事，電話傳真予甲○○，
    致甲○○心生畏懼，足生危害於甲○○名譽之安全。
二、案經甲○○訴請臺灣士林地方法院檢察署檢察官聲請簡易判決處刑，本院改依通
    常程序審判。
    理  由
一、本件被告聲請法院指定公設辯護人為其辯護，經查詢，財政部台北市國稅局內湖
    稽徵所以貳仟零壹年拾貳月拾日財北國稅內湖資字第九○○一三三○五號檢附
    被告八十九年綜合所得稅之相關資料過院，據該資料顯示，被告顯非無選任辯護
    人資力，經詢問被告，據其陳稱目前有工作，有不動產等語（見本院九十一年四
    月四日審判筆錄），是被告並非無資力選任辯護人，本院無從依公設辯護人條例
    第二條第二項為其選任辯護人，又被告思維清楚，言語清晰，能針對本案重點就
    事情始末，為自己為有利之辯解，因認無為其指定公設辯護人之必要，其聲請為
    無理由，應予駁回，合先予敘明。
二、訊據被告乙○○於偵、審中固坦承因與告訴人甲○○曾經私交甚厚，告訴人曾為
    調查其夫外遇之事，委託徵信社竊錄其夫外遇對象之電話，經徵信社交付告訴人
    電話錄音帶二捲，其中錄得告訴人辱罵其夫外遇對象，語多不堪之對話內容，該
    二捲錄音帶由告訴人囑託乙○○保管，至其離職，並未要求其交出。嗣因債務糾
    紛，乃於九十年一月二十日傳真上開文字至被害人任職之公司，惟矢口否認恐嚇
    犯行，辯稱並無恐嚇意思，只因告訴人欠伊之債務，避不見面，伊用此方法，目
    的是希望告訴人與伊解決債務，告訴人身為營造廠財務經理，其實就是老闆娘，
    曾不只一次透露，其公司與黑白兩道均熟，被告之傳真絕不致使其害怕云云。經
    查：
  (一)被告與被害人曾為同事，伊二人原私交甚篤，此為被告供承在卷，亦與告訴代理
    人於偵、審中所述相符。
  (二)被告確曾於右揭時地電話傳真上開文字至被害人公司，除據被告於偵、審中自白
    不諱外，該傳真經告訴人收受，並據告訴人指訴甚詳，且有卷附之傳真影本一份
    附卷可憑。
  (三)關於上開錄音帶是否仍在？被告原供稱還在（本院九十年十月二十五日訊問筆錄
    ），嗣經本院改期命其提出，其於下次到庭時改稱因為搬家已經找不到等語（本
    院九十一年四月四日訊問筆錄）。惟訊據被告該錄音帶內容，其供稱：「告訴人
    在電話中罵她老公外遇的對象，一些粗俗不堪的，也有外遇對象與其朋友的通話
    」等語（本院九十年十月二十五日訊問筆錄），是據被告之供述，及上開傳真內
    容所示，被告指稱該錄音帶之內容為告訴人，對於告訴人丈夫之外遇對象粗俗之
    罵語。告訴人於告訴代理狀中稱不知被告會製造何種虛偽之錄音帶等語，本院因
    被告未能提出錄音帶，無從調查該錄音帶之真實內容究竟為何，然衡諸常情，配
    偶是否外遇涉及個人私譽本無待詞費，又罵詞是否粗俗不堪亦與個人形象有關，
    被告表示欲對外指稱該錄音帶所錄得電話中謾罵之聲音，即為告訴人之聲音，則
    此錄音帶內容之播放，關涉被害人名譽斷無可疑，又散佈此錄音帶予告訴人之特
    定客戶，亦勢將影響被告之名譽；被告於本院陳稱告訴人平常道貌岸然，貴為財
    務經理，我希望他的客戶瞭解他的另外一面，及其因被告避不解決債務，遂以此
    為手段，欲加強告訴人還款之壓力等語（見本院九十年十月二十五日訊問筆錄）
    ，足徵被告明知散佈此錄音帶，足生危害於告訴人名譽之安全，而具恐嚇之犯意
    ，被告辯稱無恐嚇意思云云，委無可採。又告訴人因被告之傳真心生畏懼，亦經
    其於告訴中敘明，且名譽為社會上有尊貴地位之人所看重，此當為被告所明知，
    故以此危及名譽之事據為討債之法，被告辯稱告訴人交遊廣闊，有權有勢，應不
    致畏懼云云，自無足取。綜上，本案事證明確，被告犯行要可認定。
二、核被告所為，係犯刑法第三百零五條之恐嚇危害安全罪。爰審酌被告有正當之職
    業，素行良好，本件犯罪之動機、目的均係為追索債權，惟其利用告訴人對於名
    譽之重視，以加害其名譽之手段加以恐嚇，又犯後推託為無恐嚇之意等一切情狀
    ，量處如主文所示之刑，並諭知易科罰金之折算標準，以示懲警。末查被告並無
    犯罪紀錄，此有臺灣高等法院被告全國前案記錄表一份附卷可稽，經此偵、審之
    教訓，應知所警惕而無再犯之虞，爰並諭知緩刑二年，以啟自新。
三、公訴意旨另以乙○○於前開傳真中提及「要抓老公姦，先捫心自問自己夠不夠站
    得住腳，不要一面尋死尋活，一面又跟別的男人約會，請人家吃飯．．．」等語
    ，涉有恐嚇致危害安全罪嫌，經查上開言語並非以加害名譽之事恐嚇甲○○，無
    從成立恐嚇罪，然公訴人以此部份與前揭論罪科刑之部分為單一事實之關係，爰
    不另為無罪之諭知。
據上論斷，應依刑事訴訟法第四百五十二條、第二百九十九條第一項前段，刑法第三
百零五條，第四十一條第一項前段、第七十四條第一款，罰金罰鍰提高標準條例第一
條前段、第二條判決如主文。
本案經檢察官陳俊宏到庭執行職務。
中      華      民      國      九十一      年      四    月    十八    日
                                  臺灣士林地方法院刑事第四庭
                                          法  官  趙  文  卿
右正本證明與原本無異。
如不服本判決，應於判決送達後十日內，向本院提出上訴狀。
                                          書記官  林  慧  芬
中      華      民      國      九十一      年      四    月    十九    日
附錄本案論罪科刑法條全文
刑法第三百零五條
  以加害生命、身體、自由、名譽、財產之事恐嚇他人，致生危害於安全者，處二年
  以下有期徒刑、拘役或三百元以下罰金。
